臺北高等行政法院判決
　　　　　　　　　　　　　　　　　　 96年度簡字第00341號
原　　　告　甲○○
被　　　告　臺北縣政府
代　表　人　乙○○縣長）住同.
上列當事人間因就業服務法事件，原告不服行政院勞工委員會中
華民國96年3月2日勞訴字第0950051817號訴願決定，提起行政訴
訟，本院判決如下：
　　主  文
原告之訴駁回。
訴訟費用由原告負擔。
　　事  實
一、事實概要：原告媒介雇主蔡執中所聘僱之印尼籍看護工
    PEPIPEBRIANA（以下簡稱：P 君，護照號碼：AF896323），
    為非法雇主楊錡文於臺北縣汐止市○○路59巷9 號4 樓從事
    家庭幫傭與看護工作，違反就業服務法第45條規定，經臺北
    縣政府警察局汐止分局於民國（下同）95年9 月29日當場查
    獲，遂於95年10月27日以北縣警汐外字第0950031444號函移
    由被告審查屬實，乃於95年12月8 日以北府勞動字第095082
    45871 號就業服務法罰鍰處分書，依就業服務法第64條第1
    項前段規定，處原告罰鍰新臺幣（下同）10萬元。原告不服
    ，提起訴願，遭決定駁回，遂提起本件行政訴訟。
二、兩造聲明：
  (一)原告聲明：訴願決定及原處分均撤銷。
  (二)被告聲明：原告之訴駁回。
三、兩造之爭點：原告有無媒介外國人非法為他人工作。
  (一)原告主張：
    1.查楊錡文及家人全都否認有非法使用外勞之事實，且楊錡
      文之大嫂于靜以切結書方式表明，官員以查戶口名義來騙
      她開門，並將她騙至二樓拿取流動人口登記聯單，以便要
      求外勞站在完全癱瘓之被照顧人楊金正（楊錡文之父）之
      身邊，強迫給予楊金正照相，作為指控楊錡文非法使用外
      勞之證據。
    2.再者，P 君是大眾人才國際有限公司（下稱大眾公司）接
      受雇主蔡執中先生委託，合法申請來台工作之外勞。因被
      照顧人往生（蔡執中之父），原告遂應蔡執中之要求，於
      95年8 月31日赴蔡執中家中結清P 君之薪資，並將P 君帶
      離蔡執中家中。又原告原預定將P 君帶回大眾公司安置，
      惟途經三重就業服務站時，遇到客戶楊錡文，因楊錡文家
      中已有合法申請之外勞，不會有非法使用P 君之動機及需
      求，且楊錡文居家寬敞，原告遂央求楊錡文允許P 君到楊
      家暫住。當時原告、楊錡文與P 君均同意只是單純之食宿
      提供，不得工作，也沒有後續互動。是在當日其它公司業
      務完成後，原告即於下午三時許，將P 君送至楊錡文家中
      。因此，原告與P 君接觸完全係基於業務需要。
    3.另因所有外勞轉出申請，至行政院勞工委員會（下稱勞委
      會）核准得以進行轉出動作，這段轉出作業須時3 星期。
      查大眾公司在P 君離開顧主蔡執中家第2 天即95年9 月1
      日，就向勞委會提出P 君轉出申請，至95年9 月12日始收
      到其核准轉出函，是原告全無非法媒介P 君之動機及行為
      。況原告係依據行政罰法第13條規定，在P 君等待轉出期
      間給予人道照顧，被告處原告罰鍰顯有違誤。
    4.至訴願決定書完全根據P 君轉述原告之說詞，毫無事實根
      據。且因P 君不了解外勞作業相關規定，才會捏造原告之
      說詞：妳先在這理工作，如果不習慣再換另一個雇主。等
      語，並捏造楊錡文承認P 君在楊家工作之證詞。原告僅為
      大眾公司內之翻譯員兼外務，無權決定外勞P 君該去那理
      工作，原告也無權決定外勞P 君何時停止工作來轉換雇主
      。P 君去那裡工作、P 君何時停止工作來轉換雇主皆由大
      眾公司主管按就業服務法相關規定辦理。且大眾公司對本
      案P 君之轉出作業完全遵照就業服務法相關規定如期辦理
      ，毫無延誤，勞委會職訓局皆有檔案可資驗證。故訴願決
      定以P 君前開證詞，判定原告媒介P 君至楊錡文家中工作
      ，顯然違背行政程序法第9條、第36條及刑事訴訟法第154
      條之規定。
  (二)被告主張：
    1.就業服務法第45條規定，任何人不得媒介外國人非法為他
      人工作。違者，依同法第64條第1 項規定，處10萬元以上
      50萬元以下罰鍰。
    2.原告雖謂官員以查戶口名義騙她開門等語，然于靜於警訊
      中表示被告機關所屬勞工局查察人員及汐止分局員警向其
      表明訪詢外勞身份，並請員警進入訪詢，並無原告所述之
      情事，有95年9 月26日汐止分局檢查紀錄單可稽。
    3.原告另就本案違法事實表示：「於95年8 月31日將P 君帶
      離原雇主蔡執中家中，預定將P 君帶回公司安置。」「遇
      到本公司客戶楊錡文先生。央求楊君允許P 君到楊家暫住
      。只是單純之食宿提供，不得工作，也沒有後續互動」等
      語。惟查，楊錡文之大嫂于靜於警訊筆錄中表示：「因為
      安娜（即P 君）在家中吃住，所以他會偶爾幫忙我拿碗筷
      。」「因我家中合法申請外勞已經離境，需承接外勞，小
      叔向我說，安娜來家中借住，如適應良好即在家中工作。
      」另楊錡文於警訊中表示：「我同意她居住，沒有指派工
      作，是她自願的。」「（P 君工作行為你是否知情？）我
      知情，但她可以隨時離開」。P 君於警訊中表示「於上（
      8 ）月31日，自稱原申請我來台灣的大眾仲介公司員工
      TEDDY 印尼男子華僑，帶我前往老闆娘家中工作，從事照
      顧阿公、煮飯、洗衣服、帶小孩等勞務性工作，均是老闆
      娘指使的，尚未給付薪，因為工作未滿一個月，工作時間
      從上（8 ）月31日至今日為止，期間從未休假。」「甲○
      ○有對我說汐止這個地點（指檢查地點：臺北縣汐止市○
      ○路59巷9 號4 樓）為新雇主，妳現在這裡工作，如果工
      作不習慣再換另一個雇主」等語。是原告違反就業服務法
      第44條規定之事實洵堪認定。
　　理  由
一、按「任何人不得媒介外國人非法為他人工作。」「違反第45
    條規定者，處新臺幣10萬元以上50萬元以下罰鍰。」分別為
    就業服務法第45條及第64條第1項前段所明定。
二、本件原告媒介雇主蔡執中所聘僱之印尼籍看護工P 君，為非
    法雇主楊錡文於臺北縣汐止市○○路59巷9 號4 樓從事家庭
    幫傭與看護工作，違反就業服務法第45條規定，經臺北縣政
    府警察局汐止分局當場查獲，移由被告審查屬實，爰依就業
    服務法第64條第1 項前段規定，處原告罰鍰10萬元之事實，
    有被告函、臺北縣政府警察局汐止分局檢查紀錄單及調查筆
    錄附於原處分卷可稽，應認為真實。
三、原告雖主張：95年8 月31日赴蔡執中家中結清印傭薪資，並
    經過蔡執中及P 君同意，將P 君帶離。原告在接送P 君途中
    遇見楊錡文，在考量楊錡文財力狀況及居住環境後，央求楊
    錡文提供P 君食宿，原告與楊錡文及P 君當面說明，僅食宿
    提供，不得工作等語。
四、惟查原告所主張央求他人收留外勞並提供食宿之情事，顯然
    違背常理，已難採信。且P 君於警訊中證稱：「（問）：甲
    ○○帶你前往非法雇主家中，有無告知目的為何？（答）甲
    ○○有對我說，汐止這個地點（指檢查地點：臺北縣汐止市
    ○○路59巷9 號4 樓）為新雇主，妳先在這裡工作，如果工
    作不習慣再換另一個雇主。」並證稱其係從事照顧阿公、煮
    飯、洗衣及帶小孩等工作等語，有警訊筆錄附於原處分卷可
    稽。是原告媒介P 君至非法雇主楊錡文處從事許可以外工作
    之違法事實，洵堪認定。原告之主張，為不可採。
五、綜上所述，被告以原告違反就業服務法第45條規定事項，依
    同法第64條第1 項前段規定，裁處10萬元罰鍰，並無違誤；
    訴願決定予以維持，亦無不合。原告仍執前詞，訴請撤銷，
    為無理由，應予駁回。又本件應適用簡易訴訟程序，爰不經
    言詞辯論為判決，併予敘明。
六、據上論結，本件原告之訴為無理由，爰依行政訴訟法第233
    條第1 項、第98條第3 項前段，判決如主文。
中　　華　　民　　國　　96　　年　 　8　　月　 23  　 日
                          第二庭    法　官  徐瑞晃
上為正本係照原本作成。
本件以訴訟事件所涉及之法律見解具有原則性者為限，始得於本
判決送達後20日內向本院提出上訴狀並表明上訴理由，如已於本
判決宣示後送達前提起上訴者，應於判決送達後20日內補具上訴
理由（均按他造人數附繕本），且經最高行政法院許可後方得上
訴。
中　　華　　民　　國　　96　　年　 　8　　月　 23  　 日
 　　　　　　　　　　 　　     　　 書記官　陳圓圓
